# 与销售相关的预计担保支出计入什么损益科目

提问人：logxu 时间：2017-04-21 18:03:33
陈版怎么看？@chenyiwei

回答人：chenyiwei
赞同楼上理解。但要注意此时是否满足收入确认条件的问题，请参考《瑞华研究 2010 ～ 2016 汇编》中的问题解答2-1-40、2-1-41。